【裁判字號】    98,易,420
【裁判日期】    980422
【裁判案由】    竊盜
【裁判全文】
臺灣臺南地方法院刑事判決               98年度易字第420號
公  訴  人  臺灣臺南地方法院檢察署檢察官
被      告  甲○○
上列被告因竊盜案件，經檢察官提起公訴（98年度偵字第1570號
、第1571號、第2439號、98年度營偵字第224號），被告於本院
準備程序中就被訴事實為有罪之陳述，經本院裁定適用簡式審判
程序，判決如下：
    主  文
甲○○竊盜，累犯，處有期徒刑柒月；又竊盜，累犯，處有期徒
刑柒月；又攜帶兇器竊盜，累犯，處有期徒刑拾月；又竊盜，累
犯，處有期徒刑捌月。應執行有期徒刑壹年陸月。
    事實及理由
一、本件犯罪事實：甲○○前因竊盜及違反毒品危害防制條例等
    案件，經臺灣嘉義地方法院94年度易字第347號、95年度易
    字第336號、94年度訴字第615號等判決分別判處有期徒刑1
    年、6月、1年3月確定，嗣又經裁定減刑並定應執行有期徒
    刑1年4月又15日確定，甫於96年7月15日縮刑期滿執行完畢
    。詎其猶仍不知悛悔，復意圖為自己不法之所有，先後於(1)
    97年4月13日17時許，趁人未注意之際，在嘉義縣新港鄉中
    洋村後厝子1之33號前，徒手竊取乙○○所有車號LJ-5897號
    自小客車，得手後留供己用約1星期，再將之開至嘉義縣朴
    子長庚醫院停車場停放。(2)97年8月19日14時30分許，趁人
    未注意之際，在嘉義縣太保市管事厝66之9號工廠外，徒手
    竊取丁○○所有約值新臺幣（下同）8千元之不鏽鋼筒1個，
    得手後逃逸。(3)97年8月27日16時30分許，趁人未注意之際
    ，在嘉義市○區○○路與四維路口處，持客觀上可供兇器使
    用之螺絲起子1支，打開車門，竊取己○○所有之車號
    C3-0153號自小客車（值5萬元），得手後留供己用。(4)97年
    10月1日17時50分許，在臺南縣佳里鎮六安里117之36號前，
    徒手竊取丙○○所有之車號TM-5621號自小客車（值3萬元）
    ，得手後留供己用。
二、上開犯罪事實之證據：
（一）被告於警詢、檢察官偵查中，及本院審理時之自白。
（二）被害人乙○○、丁○○、己○○、丙○○之指述。
（三）卷附臺南縣警察局97年9月23日南縣警鑑字第0972201098
      號、97年12月5日南縣警鑑字第0972201446號鑑驗書、嘉
      義縣警察局97年10月9日嘉縣警鑑字第0970043878號鑑驗
      書、內政部警政署刑事警察局97年10月3日刑紋字第09701
      47422號鑑驗書、失車紀錄、嘉義縣警察局車輛尋獲電腦
      輸入單，以及贓物認領保管單各2份、照片11幀。
三、按所謂兇器，其種類並無限制，凡客觀上足對人之生命、身
    體、安全構成威脅，具有危險性之兇器均屬之，且祇須行竊
    時攜帶此種具有危險性之兇器為已足，並不以攜帶之初有行
    兇之意圖為必要，最高法院79年台上字第5253號判例意旨可
    資參照。被告於犯罪事實(3)所持之螺絲起子，質地甚為堅硬
    且呈尖銳狀，客觀上均足對人之生命、身體及安全構成威脅
    ，自係兇器之一種。核被告犯罪事實(1)(2)(4)所為，均係犯刑
    法第320條第1項之竊盜罪；犯罪事實(3)所為則係犯刑法第
    321條第1項第3款攜帶兇器之加重竊盜罪。又其4次犯行，犯
    意各別，行為互殊，應予分論併罰之。另被告有如犯罪事實
    欄所載之竊盜及毒品前科，甫於96年7月15日縮刑期滿執行
    完畢，有臺灣高等法院被告前案紀錄表在卷可參，其於受徒
    刑執行完畢後5年內故意再犯本件有期徒刑以上之各罪，均
    為累犯，均應依法加重其刑。爰審酌被告有多項竊盜及毒品
    等前科，素行不佳，且正值壯年，卻思不勞而獲之犯罪動機
    、手段、目的，屢屢竊取他人財物以滿足私欲，所生之危害
    非輕，及坦承犯行之犯後態度，且所竊部分財物已由被害人
    具領等一切情狀，認檢察官具體求刑應執行有期徒刑2年，
    尚嫌過重，爰分別量處如主文所示之刑，並定其應執行刑。
    至犯罪事實(3)螺絲起子1支，雖為被告所有供其犯罪所用，
    然並未扣案，為免日後執行之困難，爰不為沒收之宣告。
據上論斷，應依刑事訴訟法第273條之1第1項、第299條第1項前
段、第310條之2、第454條，刑法第320條第1項、第321條第1項
第3款、第47條第1項、第51條第5款，判決如主文。
本案經檢察官戊○○到庭執行職務
中    華    民    國    98    年    4     月    22    日
                  刑事第十二庭  法  官  魏玉英
以上正本證明與原本無異。
如不服本判決應於收受本判決後10日內向本院提出上訴書狀，並
應敘述具體理由。如未敘述上訴理由者，應於上訴期間屆滿後20
日內向本院補提理由書狀（均須按他造當事人之人數附繕本）「
切勿逕送上級法院」。
                                書記官  曾盈靜
中    華    民    國    98    年    4     月    22    日
附錄本案論罪科刑法條全文
中華民國刑法第320條
意圖為自己或第三人不法之所有，而竊取他人之動產者，為竊盜
罪，處5年以下有期徒刑、拘役或5百元以下罰金。
意圖為自己或第三人不法之利益，而竊佔他人之不動產者，依前
項之規定處斷。
前二項之未遂犯罰之。
中華民國刑法第321條
犯竊盜罪而有左列情形之一者，處6月以上、5年以下有期徒刑：
一  於夜間侵入住宅或有人居住之建築物、船艦或隱匿其內而犯
    之者。
二  毀越門扇、牆垣或其他安全設備而犯之者。
三  攜帶兇器而犯之者。
四  結夥三人以上而犯之者。
五  乘火災、水災或其他災害之際而犯之者。
六  在車站或埠頭而犯之者。
前項之未遂犯罰之。


司法院資訊處製作；財團法人民間司法改革基金會備份。
